臺灣臺北地方法院民事裁定　　　　　　　100年度聲字第701號
聲　請　人　徐金祥
代　理　人　徐原本律師
上列聲請人因與相對人李文喨間因本院99年度訴字第111號損害
賠償事件，聲請法官迴避，本院裁定如下：
    主  文
聲請駁回。
    理  由
一、按遇有下列各款情形，當事人得聲請法官迴避：一、法官有
    前條所定之情形而不自行迴避者；二、法官有前條所定以外
    之情形，足認其執行職務有偏頗之虞者，民事訴訟法第33條
    第1項定有明文。又所謂法官執行職務有偏頗之虞，係指法
    官於訴訟之結果有利害關係或於當事人有親交嫌怨等客觀事
    實，足使人疑其為不公平之審判者而言；倘僅憑當事人之主
    觀臆測，或不滿法官進行訴訟遲緩，或認法官就其聲明之證
    據不為調查、鑑定，尚不得謂其有偏頗之虞，若法官僅係訴
    訟進行指揮不當，或於曉諭發問態度欠佳，在當事人主觀上
    疑其有偏頗之虞者，亦不能認為其有聲請迴避之原因，且當
    事人主張之迴避原因，依同法第34條第2項、第284條之規定
    ，應提出能即時調查之證據以釋明之，有最高法院69年台抗
    字第457號判例、90年度台抗字第39號裁定、86年度台抗字
    第265號裁定可資參照。
二、本件聲請意旨略以：聲請人與相對人間請求損害賠償事件，
    由林伊倫法官任受命法官，而相對人聲請傳喚之證人即警員
    林俊盈已於民國99年3月31日到庭作證，嗣後相對人再次聲
    請傳喚，受命法官竟仍照准，命林俊盈於100年10月7日到庭
    作證，且因林俊盈證言諸多不實，聲請人乃當庭聲請傳喚在
    場證人張詠誠，受命法官竟未經合議即當庭否決聲請人之請
    求，又於庭訊後命聲請人於100年10月18日前就相對人民事
    答辯（四）狀提出意見，逾期則視為放棄其他主張，似有為
    相對人護航之嫌。且聲請人於庭後聲請交付該次庭訊錄音光
    碟後，發現受命法官問話似有誘導證人之嫌，足認受命法官
    執行職務有偏頗之虞，為此依民事訴訟法第33條第1項第2款
    規定，聲請林伊倫法官迴避該案之審理等語。
三、經查，本件聲請人聲請法官迴避，並未釋明該案承審法官於
    訴訟標的有何利害關係或與當事人有何親交嫌怨等客觀事實
    ，足使人疑其為不公平審判之情，自與聲請法官迴避之要件
    不符。再按民事訴訟法第196條規定：攻擊或防禦方法，除
    別有規定外，應依訴訟進行之程度，於言詞辯論終結前適當
    時期提出之。當事人意圖延滯訴訟，或因重大過失，逾時始
    行提出攻擊或防禦方法，有礙訴訟之終結者，法院得駁回之
    。攻擊或防禦方法之意旨不明瞭，經命其敘明而不為必要之
    敘明者，亦同。是聲請人以受命法官於100 年10月7日庭訊
    時命其於100年10月18日前提出意見，逾期則視為放棄其他
    主張，認受命法官有偏頗之虞，要非可採。又聲請人其餘所
    舉之迴避原因，或係指受命法官訴就聲明之證據不為調查，
    或指受命法官發問問題設計不佳等，經核均屬受命法官調查
    證據及指揮訴訟之範疇，縱認屬實，充其量係法官調查證據
    及指揮訴訟允當與否之問題，並未涉及法官對本件訟爭事項
    是否有特別利害關係、或與當事人有親交嫌怨等其他情形客
    觀上足疑其等為不公平裁判等情，依前開說明，尚不得僅憑
    聲請人主觀之臆測，即遽認承審法官執行職務有偏頗之虞。
    此外，聲請人復未提出足供本院即時調查之證據，以供釋明
    所舉聲請迴避之原因，揆諸首揭法條規定及說明，聲請人聲
    請法官迴避，於法未合，應予駁回。
四、綜上，本件聲請為無理由，爰裁定如主文。
中    華    民    國   100    年    11    月    30    日
                  民事第三庭    審判長法  官   郭美杏
                                      法  官   曾益盛
                                      法  官   趙雪瑛
以上正本係照原本作成
如對本裁定抗告須於裁定送達後10日內向本院提出抗告狀，並繳
納抗告費新臺幣1,000元
中    華    民    國   100    年    11    月    30    日
                                      書記官  廖素芳